<!DOCTYPE html PUBLIC "-//W3C//DTD XHTML 1.0 Transitional//EN" "http://www.w3.org/TR/xhtml1/DTD/xhtml1-transitional.dtd">
<html xmlns="http://www.w3.org/1999/xhtml">
<head>
	<meta http-equiv="Content-Type" content="text/html; charset=iso-8859-1" />
	<title>Ymmärrä suomea</title>
	<style type="text/css" media="all">@import "css/styles.css";</style>
	<script type="text/javascript" src="swfobject.js"></script>
</head>
<body class="font-medium">
	<div id="main-wrapper">
		<div id="topbar"></div>
		<div id="main-menu">
			<table cellspacing="0" cellpadding="0" border="0" class="add-links"><tr>
				<td class="item"><img class="raquo" src="i/raquo.gif" alt="" height="7" width="4" /><a href="/ymmarra/index.php?moduli=sanakirja">Sanakirja</a></td>
				<td class="item"><img class="raquo" src="i/raquo.gif" alt="" height="7" width="4" /><a href="/ymmarra/index.php?moduli=verbit">Verbiluettelo</a></td>
				<td class="item"><img class="raquo" src="i/raquo.gif" alt="" height="7" width="4" /><a href="/ymmarra/index.php?moduli=kielioppi">Kielioppi</a></td>
			</tr></table>
			<table cellspacing="0" cellpadding="0" border="0"><tr>
				<td class="item"><img class="raquo" src="i/raquo.gif" alt="" height="7" width="4" /><a href="/ymmarra/index.php">Etusivu</a></td>
				<td class="item"><img class="raquo" src="i/raquo.gif" alt="" height="7" width="4" /><a href="/ymmarra/index.php?moduli=tekstit">Lukutekstit</a></td>
			</tr></table>
		</div>
		<div id="content">
			<table cellspacing="0" cellpadding="0" border="0" id="content-wrapper"><tr>
				<td>
					<div id="left-menu">
												<div class="header-verb"><span>Verbit</span></div>
						<div class="menu">
								<div class="init"><a href="/ymmarra/index.php?moduli=verbit&kirjain=a">A</a></div>
								<div class="init"><a href="/ymmarra/index.php?moduli=verbit&kirjain=e">E</a></div>
								<div class="init"><a href="/ymmarra/index.php?moduli=verbit&kirjain=h">H</a></div>
								<div class="init"><a href="/ymmarra/index.php?moduli=verbit&kirjain=i">I</a></div>
								<div class="init"><a href="/ymmarra/index.php?moduli=verbit&kirjain=j">J</a></div>
								<div class="init"><a href="/ymmarra/index.php?moduli=verbit&kirjain=k">K</a></div>
								<div class="init"><a href="/ymmarra/index.php?moduli=verbit&kirjain=l">L</a></div>
								<div class="init"><a href="/ymmarra/index.php?moduli=verbit&kirjain=m">M</a></div>
								<div class="init"><a href="/ymmarra/index.php?moduli=verbit&kirjain=n">N</a></div>
								<div class="init"><a href="/ymmarra/index.php?moduli=verbit&kirjain=o">O</a></div>
								<div class="init"><a href="/ymmarra/index.php?moduli=verbit&kirjain=p">P</a></div>
								<div class="init"><a href="/ymmarra/index.php?moduli=verbit&kirjain=r">R</a></div>
								<div class="init"><a href="/ymmarra/index.php?moduli=verbit&kirjain=s">S</a></div>
								<div class="init"><a href="/ymmarra/index.php?moduli=verbit&kirjain=t">T</a></div>
								<div class="init"><a href="/ymmarra/index.php?moduli=verbit&kirjain=u">U</a></div>
								<div class="init"><a href="/ymmarra/index.php?moduli=verbit&kirjain=v">V</a></div>
								<div class="init"><a href="/ymmarra/index.php?moduli=verbit&kirjain=y">Y</a></div>
								<div class="init"><a href="/ymmarra/index.php?moduli=verbit&kirjain=Ä">Ä</a></div>
						</div>					</div>
				</td>
				<td>
					<div id="main-content">
						<div id="path">
							<a href=".">Etusivu</a> &gt; <a href="/ymmarra/index.php?moduli=verbit&kirjain=T">T</a>						</div>
													<h1>TORJUA</h1>
						<table cellspacing="0" cellpadding="0" border="0">
							<tr>
								<td colspan="2" style="padding-bottom:10px;"><strong>Aktiivin indikatiivi</strong></td>
							</tr>
							<tr>
								<td><pre>PREESENS                   
minä      torjun           
sinä      torjut           
hän       torjuu           
me        torjumme         
te        torjutte         
he        torjuvat         

PASSIIVI
          torjutaan        

IMPERFEKTI                 
         torjuin           
         torjuit           
         torjui            
         torjuimme         
         torjuitte         
         torjuivat         

PASSIIVI
         torjuttiin        

PERFEKTI
olen     torjunut          
olet     torjunut          
on       torjunut          
olemme   torjuneet         
olette   torjuneet         
ovat     torjuneet         

PASSIIVI
on       torjuttu          

PLUSKVAMPERFEKTI
olin     torjunut          
olit     torjunut          
oli      torjunut          
olimme   torjuneet         
olitte   torjuneet         
olivat   torjuneet         

PASSIIVI
oli      torjuttu          
</pre></td>
								<td>&nbsp;&nbsp;&nbsp;</td>
								<td><pre>    KIELTOMUOTO
    en        torju
    et        torju
    ei        torju
    emme      torju
    ette      torju
    eivät     torju


    ei        torjuta

   
     en        torjunut
     et        torjunut
     ei        torjunut
     emme      torjuneet
     ette      torjuneet
     eivät     torjuneet


    ei        torjuttu


    en      ole torjunut
    et      ole torjunut
    ei      ole torjunut
    emme    ole torjuneet
    ette    ole torjuneet
    eivät   ole torjuneet


    ei      ole torjuttu


    en    ollut  torjunut
    et    ollut  torjunut
    ei    ollut  torjunut
    emme  olleet torjuneet
    ette  olleet torjuneet
    eivät olleet torjuneet


    ei    ollut  torjuttu
</pre></td>
							</tr>
						</table>
						<table cellspacing="0" cellpadding="0" border="0">
							<tr>
								<td colspan="2" style="padding-bottom:10px;"><strong>Aktiivin konditionaali</strong></td>
							</tr>
							<tr>
								<td><pre>PREESENS
minä     torjuisin         
sinä     torjuisit         
hän      torjuisi          
me       torjuisimme       
te       torjuisitte       
he       torjuisivat       

PASSIIVI
         torjuttaisiin     

PERFEKTI
olisin   torjunut          
olisit   torjunut          
olisi    torjunut          
olisimme torjuneet         
olisitte torjuneet         
olisivat torjuneet         

PASSIIVI
olisi    torjuttu          
</pre></td>
								<td>&nbsp;&nbsp;&nbsp;</td>
								<td><pre> 
    en          torjuisi
    et          torjuisi
    ei          torjuisi
    emme        torjuisi
    ette        torjuisi
    eivät       torjuisi


    ei          torjuttaisi


    en olisi    torjunut
    et olisi    torjunut
    ei olisi    torjunut
    emme olisi  torjuneet
    ette olisi  torjuneet
    eivät olisi torjuneet


    ei olisi    torjuttu
</pre></td>
							</tr>
						</table>
						<table cellspacing="0" cellpadding="0" border="0">
							<tr>
								<td colspan="2" style="padding-bottom:10px;"><strong>Aktiivin potentiaali</strong></td>
							</tr>
							<tr>
								<td><pre>PREESENS
minä     torjunen          
sinä     torjunet          
hän      torjunee          
me       torjunemme        
te       torjunette        
he       torjunevat        

PASSIIVI
         torjuttaneen      

PERFEKTI
lienen   torjunut          
lienet   torjunut          
lienee   torjunut          
lienemme torjuneet         
lienette torjuneet         
lienevät torjuneet         

PASSIIVI
lienee   torjuttu          
</pre></td>
								<td>&nbsp;&nbsp;&nbsp;</td>
								<td><pre> 
    en          torjune
    et          torjune
    ei          torjune
    emme        torjune
    ette        torjune
    eivät       torjune


    ei          torjuttane


    en    liene torjunut
    et    liene torjunut
    ei    liene torjunut
    emme  liene torjuneet 
    ette  liene torjuneet
    eivät liene torjuneet


    ei    liene torjuttu
</pre></td>
							</tr>
						</table>
						<table cellspacing="0" cellpadding="0" border="0">
							<tr>
								<td colspan="2" style="padding-bottom:10px;"><strong>Aktiivin imperatiivi</strong></td>
							</tr>
							<tr>
								<td><pre>PREESENS

(sinä)   torju             
(hän)    torjukoon         
(me)     torjukaamme       
(te)     torjukaa          
(he)     torjukoot         

PASSIIVI
         torjuttakoon      

PERFEKTI

ole      torjunut          
olkoon   torjunut          
olkaamme torjuneet         
olkaa    torjuneet         
olkoot   torjuneet         

PASSIIVI

olkoon   torjuttu          
</pre></td>
								<td>&nbsp;&nbsp;&nbsp;</td>
								<td><pre> 

    älä         torju
    älköön      torjuko
    älkäämme    torjuko
    älkää       torjuko
    älkööt      torjuko


    älköön      torjuttako



    älä ole       torjunut
    älköön olko   torjunut
    älkäämme olko torjuneet
    älkää olko    torjuneet
    älkööt olko   torjuneet



    älköön olko   torjuttu
</pre></td>
							</tr>
						</table>
						<table cellspacing="0" cellpadding="0" border="0">
							<tr>
								<td colspan="2" style="padding-bottom:10px;"><strong>Verbin nominaalimuodot</strong></td>
							</tr>
							<tr>
								<td><pre>I INFINITIIVI              

Lyhyempi muoto:            
         torjua            

Pitempi muoto:             
         torjuakseni       
         torjuaksesi
         torjuakseen
         torjuaksemme
         torjuaksenne
         torjuakseen

III  INFINITIIVI           

inessiivi    torjumassa    
elatiivi     torjumasta    
illatiivi    torjumaan     
adessiivi    torjumalla
abessiivi    torjumatta    
instruktiivi torjuman      
                           
Passiivi
instruktiivi torjuttaman   
                           
                           
</pre></td>
								<td>&nbsp;&nbsp;&nbsp;</td>
								<td><pre>    II INFINITIIVI

    inessiivi    torjuessa
    instruktiivi torjuen

    Passiivi
    inessiivi    torjuttaessa






    IV INFINITIIVI

    nominatiivi  torjuminen
    partitiivi   torjumista
  

    I PARTISIIPPI
    aktiivi      torjuva
    passiivi     torjuttava

    II PARTISIIPPI
    aktiivi      torjunut
    passiivi     torjuttu
</pre></td>
							</tr>
						</table>

					</div>
				</td>
			</tr></table>		</div>
		<div id="footer"><a href="http://www.oph.fi/"><img src="i/oph_logo_ymmarrasuomea.gif" width="157" height="35" alt="OPH" /></a></div>
	</div>
</body>
</html>
